【裁判字號】    90,訴,385
【裁判日期】    900418
【裁判案由】    毒品危害防制條例
【裁判全文】
臺灣彰化地方法院刑事判決                            九十年度訴字第三八五號
    公  訴  人  臺灣彰化地方法院檢察署檢察官
    被      告  甲○○
右列被告因違反毒品危害防制條例案件，經檢察官提起公訴（八十九年度毒偵字第三
八七七號、第四一四一號、九十年度毒偵字第五八九號），本院判決如左：
    主  文
甲○○施用第一級毒品，處有期徒刑柒月，扣案之摻有第一級毒品海洛因之香煙參支
沒收銷燬之；又連續施用第二級毒品，處有期徒刑捌月，扣案之第二級毒品安非他命
參包（毛重共陸點參公克）沒收銷燬之。應執行有期徒刑壹年貳月，扣案之摻有第一
級毒品海洛因之香煙參支及第二級毒品安非他命參包（毛重共陸點參公克）沒收銷燬
之。
    事  實
一、甲○○前因施用毒品案件，經強制戒治期滿，由臺灣彰化地方法院檢察署檢察官
    於民國八十九年一月二十日，以八十九年度戒毒偵字第七八、七九、八十、八一
    號不起訴處分確定。詎渠仍未戒除毒癮，於五年內復基於概括犯意，連續於八十
    九年七月間起至同年八月初止，在其位於彰化縣彰化市○○路之租屋處內（詳細
    住址不詳），以燒考玻璃管吸煙之方式，施用第二級毒品安非他命多次，及另於
    同年七月二十四日回溯前二日內某時，在彰化縣彰化市後火車站，以摻入香煙內
    吸食之方式，施用第一級毒品海洛因一次；嗣先於同年七月二十四日十七時五十
    分，在彰化縣彰化市後火車站停車場內與林清泉、吳朝鑫（均另依法偵辦）共處
    時為警查獲，並扣得摻有海洛因毒品香煙三支；另為警於同年八月十日十八時於
    彰化市○○里○○○路五二七號查獲，並扣得第二級毒品安非他命三包（毛重共
    六點三公克）。
二、案經彰化縣警察局彰化分局報告臺灣彰化地方法院檢察署檢察官偵查起訴。
    理  由
一、訊據被告甲○○固坦承於上揭時、地施用安非他命之事實，惟矢口否認有何施用
    海洛因犯行，辯稱：是其朋有在吸食海洛因時伊在旁邊，故吸到二手煙云云；惟
    查被告為警查獲時所採尿液送驗，確呈甲基安非他命陽性反應無訛，有彰化縣衛
    生局八十九年七月二十九日煙檢字第８９２７７３號煙毒尿液檢驗成績書一紙附
    卷可證，及亦呈安非他命、海洛因陽性反應，有法務部調查局八十九年十一月九
    日（八九）陸（一）字第８９０８５６６３號檢驗通知書一紙在卷可憑，又按海
    洛因經口服或注射投予人體內迅速水解成六單乙基嗎啡，然後轉變成嗎啡，再循
    嗎啡之代謝途徑排出體外，使用劑量百分之八十於二十四小時內自尿中排出，濫
    用者尿液於施用後四十八小時內仍可能檢測到嗎啡，此有行政院衛生署管制藥品
    管理局八十八年七月二十六日管檢字第七九七一五號函在卷可憑，且尚無因吸入
    毒品之「二手煙」（即被動吸入），而致尿液驗出之案例，目前僅有被動吸入大
    麻之報告，而該項研究認為「一般吸食方示之二手煙（即被動吸入大麻）並不會
    使免疫抗體方法之檢驗呈陽性反應」，此有行政院衛生署藥物食品檢驗局八十一
    年二月八日（八一）藥檢一字第００１一一五六號覆臺灣台北地方法院函及台北
    榮民總醫院藥物諮詢中心八十一年四月六日覆台灣高等法院高雄分院八十一高分
    刑處字第四四六四號函可稽，是被告所辯殊屬可疑；況被告於偵查中業已坦承確
    有施用海洛因犯行（見八十九年度毒偵字第三八七七號卷第九頁背面），其於本
    院審理中所辯不一，另扣有摻有海洛因毒品香煙三支可資憑佐，是被告所辯係吸
    得海洛因二手煙一節，應係卸詞，尚難採取；又被告前因施用毒品案件，經強制
    戒治期滿，由本察署檢察官於民國八十九年一月二十日，以八十九年度戒毒偵字
    第七八、七九、八十、八一號不起訴處分確定等情，亦有該不起訴處分書及刑案
    資料查註紀錄表附卷可稽，被告犯行堪予認定。
二、核被告所為，係犯毒品危害防制條例第十條第一項、第二項之施用第一、二級不
    品罪，其持有第一級海洛因、第二級毒品安非他命之低度行為，應為施用第一級
    、第二級毒品之高度行為所吸收，均不另論罪；其先後施用第二級毒品安非他命
    之行為時間密接、犯罪構成要件相同，顯係基於概括犯意為之，應依連續犯規定
    論以一罪，並加重其刑；再其所犯上開二罪間，方法各別，行為互異，應分論併
    罰。爰審酌被告犯罪動機、目的、手段、所生之危害及犯後之態度等一切情狀，
    量處如主文所示之刑，並定應執行之刑，以示懲儆。扣案之摻有第一級毒品海洛
    因之香煙三支，及第二級毒品安非他命三包（毛重共六點三公克），為查獲之毒
    品，併應依毒品危害防制條例第十八條第一項前段依法宣告沒收並銷燬之，又因
    香煙與海洛因業無法析離，故併同香煙三支一併沒收並銷燬之。
據上論斷，應依刑事訴訟法第二百九十九條第一項前段，毒品危害防制條例第十條第
一項、第二項、第十八條第一項前段，刑法第十一條、第五十六條、第五十一條第五
、九款，判決如主文。
中    華    民    國     九十     年        四       月     十八        日
                                臺灣彰化地方法院刑事第一庭
                                    法      官  吳  俊  螢
右正本證明與原本無異。
如不服本判決，應於送達後十日內向本院提出上訴狀(須附繕本)。
告訴人或被害人對於判決如有不服具備理由請求檢察官上訴者，其上訴期間之計算係
以檢察官收受判決正本之日期為準。
                                    法院書記官  莊  素  美
中    華    民    國     九十     年        四       月     十九        日
毒品危害防制條例第十條：
施用第一級毒品者，處六月以上五年以下有期徒刑。
施用第二級毒品者，處三年以下有期徒刑。
毒品危害防制條例第十八條：
查獲之毒品及專供製造或施用毒品之器具，不問屬於犯人與否，均沒收銷燬之。但合
於醫藥或研究之用者，得不予銷燬。
前項合於醫藥或研究用毒品或器具之管理辦法，由法務部會同行政院衛生署定之。


司法院資訊處製作；財團法人民間司法改革基金會備份。
